【裁判字號】    98,簡上,213
【裁判日期】    981030
【裁判案由】    違反保護令等
【裁判全文】
臺灣嘉義地方法院刑事判決             98年度簡上字第213號
上  訴  人
即  被  告  甲○○
上列上訴人即被告因違反家庭暴力防治法等案件，不服本院嘉義
簡易庭民國98年9 月25日98年度嘉簡字第1178號第一審判決（聲
請簡易判決處刑書案號：98年度偵字第4740號），提起上訴，本
院管轄之第二審合議庭判決如下：
    主      文
上訴駁回。
甲○○緩刑貳年，緩刑期間付保護管束。
    犯 罪 事 實 及 理 由
一、本案經本院審理結果，認第一審簡易判決以被告甲○○民國
    98年6 月4 日以及98年6 月8 日所為，均係以一行為觸犯刑
    法第305 條之恐嚇危害安全罪，以及家庭暴力防治法第61條
    第1 款、第2 款之違反保護令罪，為想像競合犯，均應依刑
    法第55條之規定，以較重之違反保護令罪處斷，其所犯2 次
    違反保護令罪，犯意各別，行為互殊，應予分論併罰；並審
    酌被告素行尚佳，患有慢性精神病，明知告訴人乙○○已向
    法院聲請核發暫時保護令，僅因心有不快，即以手機簡訊恐
    嚇告訴人，對告訴人造成精神上之侵害及騷擾，影響告訴人
    生活、工作甚鉅等一切情狀，就被告所犯2 罪各處拘役30日
    ，如易科罰金，均以新台幣（下同）1 千元折算1 日，並定
    其應執行之刑為拘役50日，如易科罰金，以1 千元折算1 日
    ，其認事用法及量刑均無不當，應予維持。除第一審簡易判
    決之附件檢察官聲請簡易判決處刑書犯罪事實一第10行至第
    11行應更正為「... 乙○○工作場所（國立嘉義女子高級中
    學，地址：嘉義市○○路243 號、嘉義市立嘉義國民中學，
    地址：嘉義市○○街86號）... 」、第12行前2 字應更正為
    「收受」外，餘均引用第一審簡易判決書記載之犯罪事實、
    理由及證據（如附件）。
二、被告提起本件上訴，為認罪之供述（見本院簡上字卷第35、
    38至39頁），並以其業已取得告訴人之諒解，且已悔改，而
    請求給予緩刑之宣告。查被告前未曾因故意犯罪受有期徒刑
    以上刑之宣告，有其臺灣高等法院被告前案紀錄表在卷足稽
    ，此次係因與告訴人發生爭執，一時失慮，致罹刑典，事後
    已坦承犯行，並獲得告訴人之諒解，經告訴人當庭表示願原
    諒被告，不再追究（見本院簡上字卷第39頁），足見被告深
    具悔意，雖誤蹈法網，然經此次偵查、審理及科刑之教訓，
    應知惕勵，信無再犯之虞。本院審酌：被告罹患情感性精神
    疾病，需持續赴醫院精神科接受治療，有被告之中華民國身
    心障礙手冊、全民健康保險重大傷病免自行部分負擔證明卡
    影本各1 紙（見警卷第18至19頁），以及嘉義基督教醫院出
    院病歷摘要、診斷證明書、嘉義基督教醫院精神科就醫日期
    查詢證明各1 份附卷可佐（見偵查卷第18至20頁、本院簡上
    字卷第41頁），因認被告所受宣告之刑，以暫不執行為適當
    ，爰併予宣告緩刑2 年，用啟自新。又犯家庭暴力罪或違反
    保護令罪而受緩刑之宣告者，在緩刑期內應付保護管束，家
    庭暴力防治法第38條第1 項定有明文；爰併依前開規定，諭
    知被告於緩刑期間付保護管束。
三、依刑事訴訟法第455 條之1 第1 項、第3 項、第368 條、第
    373 條，家庭暴力防治法第38條第1 項，刑法第11條前段、
    第74條第1 項第1 款，判決如主文。
本案經檢察官楊騏嘉到庭執行職務。
中     華    民    國     98    年    10   月   30    日
                   刑事第三庭  審判長法  官  陳仁智
                                     法  官  鄭雅文
                                     法  官  陳蒨儀
上列正本證明與原本無異。
本件不得上訴。
中    華    民    國    98    年    10    月    30    日
                                     書記官  楊國色
附錄本判決論罪法條：
中華民國刑法第305條
以加害生命、身體、自由、名譽、財產之事，恐嚇他人致生危害
於安全者，處2 年以下有期徒刑、拘役或3 百元以下罰金。
家庭暴力防治法第61條第1款、第2款
違反法院依第14條第1 項、第16條第3 項所為之下列裁定者，為
本法所稱違反保護令罪，處3 年以下有期徒刑、拘役或科或併科
新臺幣10萬元以下罰金：
一、禁止實施家庭暴力。
二、禁止騷擾、接觸、跟蹤、通話、通信或其他非必要之聯絡行
    為。


司法院資訊處製作；財團法人民間司法改革基金會備份。
